臺灣高雄地方法院民事判決
111年度鳳小字第366號
原      告  中國信託商業銀行股份有限公司


法定代理人  利明献  
訴訟代理人  高義欽  
            張明賢  
被      告  林晨    
上列當事人間請求清償借款事件，本院於民國111年7月5日言詞
辯論終結，判決如下：
    主      文
一、被告應給付原告新臺幣（下同）7萬4,920元，及自民國（下
    同）110年9月21日起至清償日止，按週年利率1.845％計算之
    利息。
二、訴訟費用1,000元由被告負擔。
三、本判決第一項得假執行。
    事實及理由
一、本件原告原係向本院聲請核發支付命令，惟被告業於法定期
    間內提出異議，依據民事訴訟法第519條第1項規定，即應以
    原支付命令之聲請視為起訴。
二、按小額訴訟之訴狀送達後，原告不得將原訴變更或追加他訴
    ，但擴張或減縮應受判決事項之聲明者，不在此限，民事訴
    訟法第436條之23、第436條第2項、第255條第1項第3款定有
    明文。本件原告原請求被告應給付原告7萬4,920元，及自11
    0年11月10日起至清償日止，按週年利率1.845％計算之利息
    。嗣於本院審理中，變更聲明為如下述（本院卷第87頁），
    核與前開規定相符，應予准許。
三、原告主張：被告前向原告申辦個人貸款（勞工紓困貸款），
    借款10萬元，詎料被告未依約還款，迄110年9月20日止仍積
    欠原告7萬4,920元，爰依紓困貸款契約之法律關係起訴請求
    被告給付等語。並聲明：如主文第一項所示。
四、被告則以：願意給付原告請求之金額，但現在因疫情關係失
    業中等語置辯。
五、按當事人於言詞辯論時為訴訟標的之認諾者，應本於其認諾
    為該當事人敗訴之判決，民事訴訟法第384條定有明文。被
    告對於原告依訴之聲明所為關於某法律關係之請求，於法院
    行言詞辯論時為承認者，即生訴訟法上認諾之效力，法院應
    不待調查原告請求之訴訟標的之法律關係果否存在，逕以認
    諾為該被告敗訴判決之基礎（最高法院85年度台上字第153
    號判決意旨參照）。本件被告已於111年7月5日本院言詞辯
    論時表示願意給付，被告即為訴訟標的之認諾，揆諸上開規
    定，即應本於該認諾為被告敗訴之判決。至就被告辯稱因疫
    情關係失業云云，屬履行能力問題，不影響其依約所應負之
    清償責任。從而，原告依紓困貸款契約之法律關係，請求被
    告給付如主文第一項所示之本金及利息，洵屬有據，應予准
    許。
六、本件除係本於被告認諾之判決外，並為小額程序為被告敗訴
    之判決，依民事訴訟法第389 條第1項第1 款及第436 條之2
    0規定，應依職權宣告假執行。
七、訴訟費用負擔之依據：民事訴訟法第78條。
中　　華　　民　　國　　111 　年　　7 　　月　　18　　日
                  鳳山簡易庭  法    官  林育丞
以上正本係照原本作成。
民事訴訟法第436條之24第2項：對於本判決之上訴，非以違背法
令為理由，不得為之。
如對本判決上訴，須於判決送達後20日內向本院提出上訴狀，並
須表明原判決所違背之法令及其具體內容與依訴訟資料可認為原
判決有違背法令之具體事實之上訴理由（均須按他造當事人之人
數附繕本）。
中　　華　　民　　國　　111 　年　　7 　　月　　18　　日
                              書 記 官  陳冠廷